最高法院刑事判決　　　　　　　九十四年度台上字第八六七號
　　上 訴 人　甲○○
　　　　　　　　　　　弄32號.
上列上訴人因強盜案件，不服台灣高等法院台南分院中華民國九
十三年十一月二日第二審更審判決【九十三年度上更(一)字第三九
○號，起訴案號：台灣台南地方法院檢察署九十年度偵字第三七
五八號】，提起上訴，本院判決如下：
    主  文
上訴駁回。
    理  由
按刑事訴訟法第三百七十七條規定，上訴於第三審法院，非以判
決違背法令為理由，不得為之。是提起第三審上訴，應以原判決
違背法令為理由，係屬法定要件。如果上訴理由狀並未依據卷內
訴訟資料，具體指摘原判決不適用何種法則或如何適用不當，或
所指摘原判決違法情事，顯與法律規定得為第三審上訴理由之違
法情形，不相適合時，均應認其上訴為違背法律上之程式，予以
駁回。本件原判決撤銷第一審不當之科刑判決，改判仍依牽連犯
關係，從一重論處上訴人甲○○共同意圖為自己不法之所有，攜
帶兇器，以強暴至使不能抗拒而取他人之物累犯罪刑，已詳認
定犯罪事實之依據及憑以認定之理由，並對上訴人否認強盜之辯
詞，如何不足採信，亦已依據卷內資料予以指駁及說明，從形式
上觀察，原判決並無違背法令情形。又共同實施犯罪行為之人，
在合同意思範圍以內，各自分擔犯罪行為之一部，相互利用他人
之行為，以達其犯罪之目的者，即應對於全部所發生之結果，共
同負責。本件依原判決所認定之事實，莊鴻典強盜被害人楊俊義
財物前後，上訴人均與莊鴻典在一起，莊鴻典實施強盜行為時，
上訴人且站在楊俊義所駕駛自用小客車右側車門邊防止逃出，顯
見上訴人係以共同犯罪之意思，參與犯罪構成要件之行為，依上
說明，原判決論上訴人以共同正犯，復於判決內詳述其認定之理
由，其法則之適用洵無違誤，尤無調查未盡、理由不備或理由矛
盾之違法。上訴意旨謂：上訴人於警詢時即供明，事前未與莊鴻
典共謀強盜，莊鴻典實施強盜行為時，上訴人僅消極在楊俊義所
駕駛自用小客車右側車門邊防止逃出，便於莊鴻典實施犯罪，所
為乃屬強盜罪構成要件以外之行為，而莊鴻典強盜財物後，上訴
人與之一起逃逸，更與強盜行為無涉，上訴人所犯充其量應僅為
幫助犯，原判決仍論處上訴人共同加重強盜罪刑，洵有未洽等語
，係就原審已詳為調查論斷與說明之事項，再事爭執，核與法定
上訴第三審之形式要件不符，其加重強盜罪部分之上訴違背法律
上之程式，應予駁回。至上訴人牽連犯傷害、毀損罪部分，原判
決係依刑法第二百七十七條第一項、第三百五十四條論擬，該二
罪名經核均屬刑事訴訟法第三百七十六條第一款之案件，依該法
條之規定，既經第二審判決，不得上訴於第三審法院，牽連之重
罪強盜罪部分，上訴既不合法，無從為實體上之判決，牽連之輕
罪傷害、毀損部分，自無從適用審判不可分之原則，併為實體上
之審理，亦應從程序上併予駁回。
據上論結，應依刑事訴訟法第三百九十五條前段，判決如主文。
中　　華　　民　　國　九十四　年　　二　　月  二十四  日
                      最高法院刑事第四庭
                          審判長法官  謝　家　鶴
                                法官  洪　文　章
                                法官  花　滿　堂
                                法官  陳　世　淙
                                法官  洪　佳　濱
      本件正本證明與原本無異
                                      書  記  官
中　　華　　民　　國　九十四　年　　三　　月　 十一   日
                                                    Ｍ
